【裁判字號】    97,審易,216
【裁判日期】    971029
【裁判案由】    毒品危害防制條例
【裁判全文】
臺灣士林地方法院刑事判決             97年度審易字第216號
公  訴  人  臺灣士林地方法院檢察署檢察官
被      告  甲○○
上列被告因違反毒品危害防制條例案件，經檢察官提起公訴（97
年度毒偵字第1721號），被告於準備程序中就被訴事實為有罪之
陳述，經本院裁定改以簡式審判程序審理，並判決如下：
    主  文
甲○○施用第二級毒品，累犯，處有期徒刑伍月，如易科罰金，
以新臺幣壹仟元折算壹日。
    事  實
一、甲○○前因施用毒品案件，經依臺灣臺北地方法院裁定移送
    觀察、勒戒後，認無繼續施用毒品之傾向，於民國95年8 月
    22日釋放出所，並經臺灣臺北地方法院檢察署檢察官於95年
    8 月29日以95年度毒偵字第967 號不起訴處分確定。復因施
    用第二級毒品，經臺灣板橋地方法院以97年度簡字第1952號
    判決處有期徒刑2 月確定，甫於97年5 月21日易科罰金執行
    完畢。詎其猶不知悔改，於前案觀察勒戒執行完畢釋放後5
    年內，復基於施用第二級毒品大麻之犯意，於97年6 月13日
    晚上，於林森北路的某家KTV 內，施用第二級毒品大麻。嗣
    於97年6 月16日下午6 時30分許，因傷害案件前往臺北市政
    府警察局中山分局應訊，經警發覺有異，採集其尿液送驗呈
    大麻陽性反應，始悉上情。
二、案經臺北市政府警察局中山分局報請臺灣臺北地方法院檢察
    署呈請臺灣高等法院檢察署檢察長令轉臺灣士林地方法院檢
    察署檢察官偵查起訴。
    理  由
一、前揭犯罪事實，業據被告甲○○於本院準備程序及審理時供
    認不諱（見本院97年10月22日準備程序筆錄及審判筆錄），
    復有臺灣尖端先進生技醫藥股份有限公司97年9 月4 日台（
    97）技字第0109號函一紙在卷可稽（見第1721號偵查卷第7
    頁），又被告經警採集其尿液送檢驗結果，呈大麻陽性反應
    ，有臺北市政府警察局偵辦毒品案件尿液檢體委驗單（編號
    036084）影本及臺灣尖端先進生技醫藥股份有限公司97年6
    月25日編號AC37509號濫用藥物檢驗報告影本各1紙在卷可參
    （見第2453號偵查卷第7頁、第9頁），足徵被告自白與事實
    相符。本件事證明確，被告犯行堪以認定。
二、按犯毒品危害防制條例第十條之施用毒品罪者，檢察官應聲
    請法院裁定令被告入勒戒處所觀察、勒戒。觀察、勒戒後，
    檢察官依據勒戒處所之陳報，認受觀察、勒戒人無繼續施用
    毒品傾向者，應即釋放，並為不起訴處分；認受觀察、勒戒
    人有繼續施用毒品傾向者，檢察官應聲請法院裁定令入戒治
    處所施以強制戒治。經觀察、勒戒或強制戒治執行完畢釋放
    後，五年內再犯毒品危害防制條例第十條之罪者，檢察官應
    依法追訴，毒品危害防制條例第20條第1 項、第2 項、第23
    條第2 項分別定有明文。查被告前因施用毒品案件，經依臺
    灣臺北地方法院裁定移送觀察、勒戒後，認無繼續施用毒品
    之傾向，於95年8 月22日釋放出所，並經臺灣臺北地方法院
    檢察署檢察官於95年8 月29日以95年度毒偵字第967 號不起
    訴處分確定，有臺灣士林地方法院檢察署刑案資料查註紀錄
    表及全國施用毒品案件紀錄表各一份在卷可稽，被告於觀察
    、勒戒執行完畢釋放後，五年內再犯毒品危害防制條例第10
    條之罪，經檢察官提起公訴，本院應予審理。按大麻係毒品
    危害防制條例第2 條第2 項第2 款所稱之第二級毒品。核被
    告施用大麻之行為，係犯毒品危害防制條例第10條第2 項之
    施用第二級毒品罪。被告持有大麻進而施用，其持有大麻之
    低度行為應為施用大麻之高度行為所吸收，不另論罪。又被
    告有事實欄所述犯罪科刑執行情形，有臺灣高等法院被告前
    案紀錄表附卷可參，其於有期徒刑執行完畢五年內，再故意
    犯本件有期徒刑以上之罪，應依刑法第47條第1 項之規定論
    以累犯，並加重其刑。再按，毒品危害防制條例認施用毒品
    者具「病患性犯人」之特質，除降低施用毒品罪之法定刑外
    ，並採以觀察、勒戒方式戒除其身癮及以強制戒治方式戒除
    其心癮之措施，足認僅對於施用毒品之犯人科以重刑，並不
    能使其戒除毒癮。另參諸世界各國之醫療經驗及醫學界之共
    識，咸認施用毒品成癮者，其心癮甚難戒除，絕難戒絕斷癮
    ，致其再犯率均偏高（以新加坡為例，其執行強制戒治後再
    犯比例高達百分之72至75）。因此施用毒品者無法戒絕毒癮
    ，一再施用，本為施用毒品者之特性，再犯施用毒品罪，量
    刑不宜過重，且新修正刑法已採一罪一罰，對於施用毒品者
    ，每次施用毒品之犯行，均分別處罰，已足制裁被告各次施
    用毒品之犯行。雖被告曾於97年間，又因施用第一級毒品，
    經本院以97年度訴字第567 號判決處有期徒刑6 月確定，惟
    本院爰據上揭說明並審酌刑法第57條所列各項情狀及被告曾
    經觀察、勒戒，仍無法戒除毒癮，復又觸犯本件犯行，可認
    被告具有「病患性犯人」之特質，且本件被告僅施用毒品1
    次，其施用毒品係傷害自身健康，所生危害非鉅，又本件犯
    後被告已坦承犯行等一切情狀，認公訴人求處有期徒刑8 月
    尚嫌過重，量處如主文所示之刑，並諭知易科罰金之折算標
    準。
據上論斷，應依刑事訴訟法第273 條之1 第1 項、第299 條第1
項前段，毒品危害防制條例第10條第2 項，刑法第11條前段、第
41條第1 項前段、第47條第1 項，判決如主文。
本案經檢察官鄭富城到庭執行職務。
中    華    民    國    97    年    10    月    29    日
                  刑事第一庭法  官  洪英花
以上正本證明與原本無異。
如不服本判決應於判決送達後10日內向本院提出上訴狀。
                            書記官  趙彩彤
中    華    民    國    97    年    10    月    29    日
附錄論罪科刑法條全文：毒品危害防制條例第10條
施用第一級毒品者，處6 月以上5 年以下有期徒刑。
施用第二級毒品者，處3 年以下有期徒刑。


司法院資訊處製作；財團法人民間司法改革基金會備份。
